【裁判字號】    90,上易,619
【裁判日期】    900313
【裁判案由】    竊盜
【裁判全文】
臺灣高等法院刑事判決                              九十年度上易字第六一九號
    上  訴  人  臺灣板橋地方法院檢察署檢察官
    被      告  甲○○
右上訴人因被告竊盜案件，不服臺灣板橋地方法院八十九年度易字第三八二九號，中
華民國八十九年十二月五日第一審判決（起訴案號：臺灣板橋地方法院檢察署八十九
年度偵字第一八四五一號）提起上訴，本院判決如左：
    主  文
原判決撤銷。
甲○○竊盜，處有期徒刑肆月，如易科罰金，以佰元折算壹日，緩刑貳年；扣案之
機車鑰匙壹支沒收。
    事  實
一、甲○○意圖為自己不法之所有，於民國八十九年九月二十日上午二時許，在臺北
    縣板橋市○○路一五一號騎樓前，利用深夜時分，以自備之機車鑰匙，竊取乙○
    ○所有約價值新台幣三千元，車牌ＵＹＪ－八九七號（引擎號碼：ＥＴ一四０四
    ０八號）之四十九西西輕型機車乙輛，得手後，供己代步之用。嗣於八十九年九
    月二十八日上午七時三十分許，騎乘該機車途經臺北縣板橋市○○路○段一八八
    巷中山國民中學前，為警查獲，並扣得其所有前開供行竊所用之機車鑰匙乙支。
二、案經乙○○訴由臺北縣警察局海山分局報請臺灣板橋地方法院檢察署檢察官偵查
    起訴。
    理  由
一、被告甲○○經合法傳喚，無正當理由雖未到庭陳述。惟查右揭事實，業據被告於
    警訊、偵查及原審審理時供承不諱（見偵查卷第四頁反面、十四頁反面、原審卷
    第五、二七頁），核與告訴人即被害人乙○○於警局偵訊時供述失竊情節相符；
    並有臺北縣警察局贓物認領收據、車輛竊盜車牌失竊資料個別查詢報告表等件附
    卷可稽（見偵查卷第九、十二頁）。本件事證明確，被告犯行堪以認定。
二、核被告所為，係犯刑法第三百二十條第一項之竊盜罪。原審據以論罪科刑，固非
    無見。惟查刑法第四十一條原規定「犯最重本刑為三年以下有期徒刑以下之刑之
    罪，而受六月以下有期徒刑或拘役之宣告，因身體、教育、職業或家庭之關係，
    執行顯有困難者，得以一元以上三元以下折算一日，易科罰金。」，竊盜罪係最
    重本刑為五年以下有期徒刑之刑之罪，本不在得易科罰金之列。惟該條業於九十
    年一月十日修正公布為「（第一項）犯最重本刑為五年以下有期徒刑以下之刑之
    罪，而受六個月以下有期徒刑或拘役之宣告，因身體、教育、職業、家庭之關係
    或其他正當事由，執行顯有困難者，得以一元以上三元以下折算一日，易科罰金
    。但確因不執行所宣告之刑，難收矯正之效，或難以維持法秩序者，不在此限。
    （第二項）併合處罰之數罪，均有前項情形，其應執行之刑逾六月者，亦同。」
    該修正條文於同月十二日生效，足見本件被告犯罪後，法律業已變更，且修正後
    之法律有利於被告，原審未及依刑法第二條第一項前段規定比較刑法第四十一條
    新舊法律之規定，就所宣告之有期徒刑四月，未諭知得易科罰金及其折算標準，
    尚有未洽。檢察官上訴意旨執此指摘原判決不當，為有理由，自應由本院予以撤
    銷改判。爰審酌被告犯罪之動機、目的、手段、所竊機車之價值、所生損害及被
    告坦承犯行，犯罪後態度良好等一切情狀，量處如主文第二項所示之刑，並諭知
    易科罰金之折算標準。末查被告未曾受有期徒刑以上刑之宣告，有臺灣高等法院
    檢察署刑案紀錄簡覆表一紙附卷可憑，其因一時失慮，致罹刑典，事後已坦承犯
    行，深具悔意，經此罪刑之宣告，應知警惕，信無再犯之虞，本院認對其所宣告
    之刑，以暫不執行為適當，爰併予宣告緩刑二年，以啟自新。扣案機車鑰匙一支
    係被告所有供行竊前揭機車所用之物，據其於檢察官偵查中供明，應依法宣告沒
    收。
三、被告經合法傳喚，無正當理由不到庭，爰不待其陳述，逕行判決，併此敘明。
據上論斷，應依刑事訴訟法第三百七十一條、第三百六十九條第一項前段、第三百六
十四條、第二百九十九條第一項前段，刑法第二條第一項前段、第三百二十條第一項
、第四十一條第一項前段、第七十四條第一款、第三十八條第一項第二款，罰金罰鍰
提高標準條例第一條前段、第二條，判決如主文。
本案經檢察官林炳雄到庭執行職務。
中      華      民      國    九十      年      三      月    十三      日
                              臺灣高等法院刑事第三庭
                                  審判長法  官  張  連  財
                                        法  官  張  傳  栗
                                        法  官  李  英  勇
右正本證明與原本無異。
不得上訴。
                                        書記官  倪  淑  芳
中      華      民      國    九十      年      三      月    十四      日
附錄本案論罪科刑法條全文：
刑法第三百二十條
意圖為自己或第三人不法之所有，而竊取他人之動產者，為竊盜罪，處五年以下有期
徒刑、拘役或五百元以下罰金。
意圖為自己或第三人不法之利益，而竊佔他人之不動產者，依前項之規定處斷。
前二項之未遂犯罰之。


司法院資訊處製作；財團法人民間司法改革基金會備份。
